# PPP项目公司发包建设，确认合同资产吗？

提问人：wuxingcfchen 时间：2021-09-13 22:37:00
求教陈版，PPP项目公司不承担建设义务，总包给其他公司，以后适用无形资产模式。在建造期间，怎么核算呢，列入合同资产？还是无形资产？
报表列报在无形资产，但前一步一下没想通。

回答人：chenyiwei
建造期间使用“合同资产”会计科目（但报表列报在无形资产），到完工后转入无形资产科目核算。参考财政部会计司发布的《PPP项目合同社会资本方会计处理应用案例——无形资产模式》。